【裁判字號】    96,交訴,113
【裁判日期】    970401
【裁判案由】    公共危險等
【裁判全文】
臺灣臺南地方法院刑事判決             96年度交訴字第113號
公  訴  人  臺灣臺南地方法院檢察署檢察官
被      告  甲○○
上列被告因公共危險等案件，經檢察官提起公訴（96年度調偵字
第239號），本院依簡式審判程序判決如下：
    主  文
甲○○駕駛動力交通工具肇事，致人傷而逃逸，處有期徒刑拾月
，減為有期徒刑伍月，如易科罰金，以新台幣壹仟元折算壹日。
被訴過失重傷害部分公訴不受理。
    事  實
一、甲○○於民國（下同）95年5月16日，駕駛車牌號碼7D－826
    3號自小客車，沿臺南市○○路由東向西行駛，於同日晚間
    11時許，途至同市○○路29號前時，本應注意車輛應在遵行
    車道內行駛，且在劃有分向限制線之路段，不得駛入來車之
    車道內，且依當時天候晴、夜間有照明、柏油路面乾燥、無
    缺陷及障礙物、視距良好，並無不能注意之情事，竟疏未注
    意及此，貿然違規橫越雙黃限制線行駛，致不慎撞及乙○○
    所騎乘車牌號碼NLV－288號重型機車，造成乙○○人、車倒
    地，因而受有頭部外傷併顱內出血等傷害，事後經診斷結果
    ，乙○○因上開頭部外傷併顱內出血等傷害，造成其反應遲
    鈍、語言障礙及左側上下肢癱瘓之身體機能永久完全喪失之
    重大不治傷害（重傷害部分業已撤回告訴）；詎甲○○明知
    駕駛動力交通工具肇事致人受傷，應停車對乙○○採取必要
    救護措施，及留置現場等待警方前往處理，以釐清責任，竟
    基於肇事逃逸之犯意，旋即駕車駛離現場而逃逸，嗣經不願
    具名之路人記下甲○○所駕駛上開自小客車車號，告知到場
    處理警員莊倖魁後，始循線查獲上情。
二、案經乙○○告訴（嗣於檢察官提起公訴後具狀撤回告訴）暨
    台南市警察第五分局報告臺灣臺南地方法院檢察署檢察官偵
    查起訴。
    理  由
一、本件係經被告甲○○於本院審理時為有罪之表示，而經本院
    裁定以簡式審判程序加以審理，依刑事訴訟法第273條之2、
    第159條第2項之規定，不適用傳聞法則有關限制證據能力之
    相關規定，合先敘明。
二、被告肇事逃逸行為有罪部分：
（一）此部分之犯罪事實，業據被告於本院97年3月18日審理時
      坦承不諱（見是日之審判筆錄），核與證人即即到場處理
      警員莊倖魁於偵查中證述在卷（見臺灣臺南地方法院檢察
      署臺灣臺南地方法院檢察署96年度調偵字第239號卷宗第
      40頁至第41頁），並有道路交通事故現場圖、道路交通事
      故調查報告表(一)、(二)、110受理各類案件紀錄表、財團法
      人奇美醫院96年1月25日診斷證明書、勞工保險殘廢診斷
      書、臺灣省臺南區車輛行車事故鑑定委員會96年5月2日第
      960300號鑑定意見書各1份，暨現場蒐證照片、車損照片
      共18幀附卷可資佐證，足認被告自白確與事實相符，此部
      分犯行當可認定。
（二）核被告此部分所為，係犯刑法第185條之4之駕車肇事逃逸
      罪。本院審酌被告竟違規橫越雙黃限制線行駛，誠屬不該
      ，且本件交通事故全因被告過失所致，過失情節實屬嚴重
      ，肇事後復未協助救護、旋即逃逸，罔顧他人生命、身體
      及於本院審理中經通緝始到案應訊，惡性非輕，又被害人
      乙○○受有頭部外傷併顱內出血等傷害，造成其反應遲鈍
      、語言障礙及左側上下肢癱瘓之身體機能永久完全喪失之
      重大不治傷害，所生損害甚巨，惟念其於事後坦承犯行，
      且與被害人乙○○就民事賠償事宜達成和解，有台南市北
      區調解委員會96年刑調字第234號調解筆錄1份附卷可參，
      犯後態度尚佳等一切情狀，量處如主文所示之刑。
（三）又被告犯罪之時間，係在96年4月24日之前，且所犯罪名
      又非中華民國96年罪犯減刑條例第3條所列不得減刑之範
      圍，應依同條例第2條第1項之規定，應減其宣告刑期2分
      之1，並諭知易科罰金之折算標準。
三、被告過失重傷害行為公訴不受理部分：
（一）按告訴乃論之罪，告訴人於第一審辯論終結前得撤回其告
      訴；又告訴經撤回者，應諭知不受理之判決，刑事訴訟法
      第238條第1項、第303條第3款分別定有明文。
（二）查本件告訴人乙○○告訴被告過失重傷害案件，檢察官認
      被告係觸犯刑法第284條第1項後段之罪，依同法第287條
      前段之規定，須告訴乃論。茲據告訴人以被告已與伊成立
      民事和解為由，於96年5月29日具狀撤回告訴，有台南市
      北區調解委員會96年刑調字第234號調解筆錄及刑事撤回
      告訴狀各1份附卷可參（見臺灣臺南地方法院檢察署臺灣
      臺南地方法院檢察署96年度調偵字第239號卷宗第46頁至
      第47頁），依照首開說明，此部分自應諭知不受理之判決
      。
四、據上論斷，應依刑事訴訟法第299條第1項前段、第303條第3
    款、第273條之1第1項，刑法第185條之4、第41條第1項，刑
    法施行法第1條之1，中華民國96年罪犯減刑條例第2條第1項
    第3款、第7條、第9條，判決如主文。
本案經檢察官丙○○到庭執行職務。
中    華    民    國    97    年    4     月    1     日
                      交通法庭  法  官  陳淑勤
以上正本證明與原本無異。
如不服本判決應於收受本判決後10日內向本院提出上訴書狀，並
應敘述具體理由。如未敘述上訴理由者，應於上訴期間屆滿後20
日內向本院補提理由書狀（均須按他造當事人之人數附繕本）「
切勿逕送上級法院」。
                                書記官  陳金堂
中    華    民    國    97    年    4     月    1     日
附錄本案論罪科刑法條全文：
刑法第185條之4：
駕駛動力交通工具肇事，致人死傷而逃逸者，處6月以上5年以下
有期徒刑。


司法院資訊處製作；財團法人民間司法改革基金會備份。
